【裁判字號】    97,易,1827
【裁判日期】    980219
【裁判案由】    竊盜等
【裁判全文】
臺灣臺南地方法院刑事判決              97年度易字第1827號
公  訴  人  臺灣臺南地方法院檢察署檢察官
被      告  丙○○
                    （另案在臺灣臺南監獄臺南分監執行中）
            戊○○
上列被告因竊盜等案件，經檢察官提起公訴（97年度偵字第9617
號），本院判決如下：
    主  文
丙○○竊盜，累犯，處有期徒刑伍月，如易科罰金，以新臺幣壹
仟元折算壹日。
戊○○收受贓物，累犯，處有期徒刑參月；又踰越牆垣竊盜，累
犯，處有期徒刑柒月。應執行有期徒刑玖月。
    事  實
一、丙○○有下列之前科：
┌─┬─────┬─────┬─────┬──────┬─────┬────┬────┐
│編│案由      │判決字號  │判決法院  │宣告刑或定執│定執行刑  │執行完畢│就本案有│
│號│          │          │          │行刑        │          │日期    │無構成累│
│  │          │          │          │            │          │        │犯      │
├─┼─────┼─────┼─────┼──────┼─────┼────┼────┤
│1 │毒品危害防│94訴220   │本院      │定應執行刑為│減刑並定應│97年2月3│有      │
│  │制條例    │          │          │有期徒刑1年8│執行刑為有│日      │        │
│  │          │          │          │月          │期徒刑1年1│        │        │
├─┼─────┼─────┼─────┼──────┤月（96聲減│        │        │
│2 │竊盜      │94易642   │本院      │有期徒刑7月 │1658）（接│        │        │
│  │          │          │          │            │續執行）  │        │        │
├─┼─────┼─────┼─────┼──────┼─────┤        │        │
│3 │毒品危害防│94訴1328  │本院      │有期徒刑1年2│接續執行  │        │        │
│  │制條例    │          │          │月          │          │        │        │
└─┴─────┴─────┴─────┴──────┴─────┴────┴────┘
二、戊○○有下列之前科：
┌─┬─────┬─────┬─────┬──────┬─────┬────┬────┐
│編│案由      │判決字號  │判決法院  │宣告刑      │定執行刑  │執行完畢│就本案有│
│號│          │          │          │            │          │日期    │無構成累│
│  │          │          │          │            │          │        │犯      │
├─┼─────┼─────┼─────┼──────┼─────┼────┼────┤
│1 │肅清煙毒條│81訴2024  │本院      │有期徒刑3年2│接續執行  │96年9月 │有      │
│  │例        │          │          │月          │          │15日    │        │
│  │          │          │          ├──────┤          │        │        │
│  │          │          │          │減為有期徒刑│          │        │        │
│  │          │          │          │1年7月（96聲│          │        │        │
│  │          │          │          │減890）     │          │        │        │
├─┼─────┼─────┼─────┼──────┤          │        │        │
│2 │肅清煙毒條│85訴1203  │本院      │有期徒刑3年6│          │        │        │
│  │例        │          │          │月          │          │        │        │
│  │          │          │          ├──────┤          │        │        │
│  │          │          │          │減為有期徒刑│          │        │        │
│  │          │          │          │1年9月（96聲│          │        │        │
│  │          │          │          │減890）     │          │        │        │
├─┼─────┼─────┼─────┼──────┤          │        │        │
│3 │偽證      │95訴126   │本院      │有期徒刑4月 │          │        │        │
│  │          │          │          ├──────┤          │        │        │
│  │          │          │          │減為有期徒刑│          │        │        │
│  │          │          │          │2月（96聲減 │          │        │        │
│  │          │          │          │890）       │          │        │        │
└─┴─────┴─────┴─────┴──────┴─────┴────┴────┘
三、丙○○、戊○○於上開有期徒刑執行完畢後5年內，猶不知
    悔改，於下列時、地分別為下列犯行：
  (一)丙○○於97年6月19日下午4時許，途經臺南縣安定鄉蘇厝村
    293之68號旁，見乙○○所有之車牌號碼TE-5635號自用小客
    車（1990年份、福特六和廠牌，其中引擎及車身部分業經發
    還乙○○）停放於該處無人看守，遂基於意圖為自己不法所
    有之竊盜犯意，持自備鑰匙（未扣案）徒手發動電門竊取該
    車駛離現場後作為代步之用。
  (二)1.戊○○於97年6月20日某時，明知車牌號碼TE-5635號自用
      小客車係丙○○所竊取得來而為贓物，仍基於收受贓物之
      犯意，在臺南縣善化鎮○○路附近向丙○○借得收受該車
      後，供己使用。
    2.戊○○另基於意圖為自己不法所有之竊盜犯意，於同年6
      月24日17時許駕駛上開向丙○○借得之贓車（斯時未懸掛
      車牌）前往臺南縣善化鎮溪美里310號善化糖廠圍牆外停
      放，旋即踰越圍牆於糖廠內徒手竊取岔道轉換桿1組及扣
      鐵條21支（重量總計102公斤，價值合計約為新臺幣《下
      同》1530元，業經發還﹞，得手後將該竊得之上開物品放
      置在外牆上，正欲逃離現場之際，適為該糖廠守衛丁○○
      自監視器畫面中即時發覺並報警處理，始循線查悉上情。
四、案經臺南縣警察局善化分局報告臺灣臺南地方法院檢察署檢
    察官偵查起訴。
    理  由
壹、證據能力：
    關於本案各項證據方法之證據能力，業經本院於98年2月5日
    公開審理時當庭宣示具有證據能力並載明於筆錄。
貳、實體事項：
一、被告丙○○部分：
    上揭事實，業據被告丙○○於警詢及本院審理時坦承不諱，
    與證人即被害人乙○○於警詢時所為之證述相符，並有贓物
    認領保管單1份在卷可參，足認被告丙○○於警詢及本院審
    理時之自白確與事實相符，堪以採信。從而，本件事證明確
    ，被告丙○○上開犯行堪以認定，應依法論科。
二、被告戊○○部分：
  (一)竊盜部分：
    上揭事實，業據被告戊○○於警詢、偵查及本院審理時坦承
    不諱，與證人即被害人丁○○於警詢時所為之證述相符，並
    有贓物認領保管單1份及照片6張在卷可參，足認被告戊○○
    於警詢、偵查及本院審理時之自白確與事實相符，堪以採信
    。從而，本件事證明確，被告戊○○上開犯行堪以認定，應
    依法論科。
  (二)收受贓物部分：
    訊據被告戊○○固不否認伊有向丙○○借得自用小客車1部
    供己使用，嗣伊因本件另犯竊盜罪為警查獲時，伊所駕駛之
    系爭車輛確無懸掛前後車牌，該車輛確係被害人乙○○所失
    竊之贓車等節，惟矢口否認有何收受贓物之犯意，辯稱：伊
    向丙○○借用該車時，就沒有懸掛車牌，伊沒問丙○○為何
    該車沒懸掛車牌，因為伊只跟丙○○講車子借伊去割草，在
    鄉下，很多農用的車也都沒有車牌，伊不知道這是贓車云云
    。經查：
    1.被告戊○○有向同案被告丙○○借得自用小客車1部供己
      使用，嗣被告戊○○因本件另犯竊盜罪為警查獲時，其所
      駕駛之系爭車輛確無懸掛前後車牌，該車輛確係被害人乙○○所失竊之贓車等節，業據被告戊○○供述在卷，與證
      人即被害人乙○○、丁○○分別於警詢時、證人即共同被
      告丙○○分別於警詢及本院審理中所為之證述相符，並有
      贓物認領保管單1份及照片6張在卷可參，是此部分之事實
      堪以認定。
    2.被告戊○○明知車牌號碼TE-5635號自用小客車係同案被
      告丙○○所竊取得來而為贓物，仍基於收受贓物之犯意，
      在臺南縣善化鎮○○路附近向丙○○借得收受該車後，供
      己使用之事實，業據證人即共同被告丙○○於第二次警詢
      時證述在卷（見偵查卷頁27至30），證人丙○○於本院審
      理時雖改稱：「（是否有告訴戊○○車子何來?）沒有告
      訴他」、「（戊○○有問車子是誰的嗎?）沒有」、「（
      戊○○有說沒關係，出事他要自己負責，被關也沒有關係
      ?）沒有」、「（你是否有告訴戊○○車號TE-5635號車子
      如何來的?）沒有」等語（見本院卷第113-116頁），惟丙○○於第二次警詢筆錄時，對於其究係如何竊取系爭車輛
      、竊得系爭車輛時有無懸掛車牌、將車交給戊○○時該車
      有無懸掛車牌等情節均交待十分清楚，且對警員詢問「你
      於何時、何地將TE-5635號自小客車交給戊○○？」時，
      答稱「我竊得該車後，隔天我就有駕駛該車到台南縣善化
      鎮謝志宏診所對面一間廟內找戊○○，我有告訴戊○○該
      車是我竊取得來的」、詢問「（你為何要將TE-5635號自
      小客車交給戊○○駕駛？」時，答稱「我去找戊○○，有
      告訴他該車是偷竊的，他說沒關係，我再告訴他說，開那
      輛車要小心點，他表示他如果出事自己負責」等語（見偵
      查卷頁27至30），又無何意識不清楚之情事，且於本院審
      理時尚證稱：「（97年7月15日善化分局有調你去問，那
      天警員對你做筆錄，是否出於你自由意識所作，你有無遭
      警員恐嚇、脅迫或刑求嗎？）我自由意識所作，警員沒有
      打我或恐嚇脅迫我。」、「（對法官提示的筆錄內容《即
      偵查卷28頁》，跟你當天所陳述是否一致？）有一致，我
      當天有這樣說。」等語，故本院審酌上情，認證人丙○○
      所稱「戊○○未問車子是誰的」、「未告訴戊○○車號TE
      -5635號車子如何來的」等證述，應係事後所為迴護被告
      戊○○之詞，不足採信，其於警詢證述「我有告訴戊○○
      該車是我竊取得來的」、「我去找戊○○，有告訴他該車
      是偷竊的，他說沒關係，我再告訴他說，開那輛車要小心
      點，他表示他如果出事自己負責」等語述較為可信。再參
      以證人丙○○於警詢及本院審理中均一再證稱伊將上開車
      輛交予被告戊○○時尚有懸掛車牌，嗣被告戊○○為警查
      獲時，上開車輛卻未懸掛車牌，可見被告戊○○明知上開
      車輛為贓車，為免遭警方查扣，始將車牌取下，足認證人
      丙○○確有向被告戊○○告知上開車輛為贓車及被告戊○○明知上開車輛為贓車等證述與事實相符。
    3.又證人丙○○前已有多次竊盜刑事前科紀錄，此有臺灣高
      等法院被告前案紀錄表在卷可參，被告戊○○復自承其與
      證人丙○○係在監獄服刑時即認識至今，則被告戊○○在
      向證人丙○○借用上開車輛時理應更為慎重，除應詢問車
      輛來源，並應察看行車執照等相關證件，但被告戊○○均
      不為之，此與常情已屬有違；況依被告戊○○所辯其收受
      證人丙○○交付之系爭車輛時即未懸掛車牌，則其明知該
      車並無懸掛車牌，仍予借用收受，是被告戊○○對該車為
      來源不明之贓物實難諉為不知，其辯稱不知是贓車云云，
      顯係卸責之詞，洵不足採。
    4.綜上所述，本件事證明確，被告戊○○上開犯行堪以認定
      ，應依法論科。
參、論罪科刑：
  (一)核被告丙○○所為，係犯刑法第320條第1項之竊盜罪；被告
    戊○○所為，係犯刑法第349條第1項之收受贓物罪及同法第
    321條第1項第2款之踰越圍牆竊盜罪。又被告戊○○所犯上
    開二罪，犯意個別，行為互殊，應分論併罰。
  (二)又被告丙○○有如犯罪事實欄一之前科紀錄，被告戊○○有
    如犯罪事實欄二之前科紀錄，此有臺灣高等法院被告前案紀
    錄表在卷可參，渠等於有期徒刑執行完畢後5年內以故意分
    別再犯本件有期徒刑以上之罪，均為累犯，各應依法加重其
    刑。
  (三)爰審酌被告丙○○、戊○○之犯罪動機、目的、手段、造成
    被害人之損害，並其犯罪後之態度等一切情狀，分別量處如
    主文所示之刑，並就被告丙○○犯行部分，諭知如易科罰金
    之折算標準及就被告戊○○犯行部分，定其應執行之刑，以
    資懲儆。
據上論斷，應依刑事訴訟法第299條第1項前段，刑法第320條第1
項、第349條第1項、第321條第1項第2款、第51條第5款、第47條
第1項、第41條第1項前段，刑法施行法第1條之1，判決如主文。
本案經檢察官甲○○到庭執行職務
中    華    民    國    98    年    2    月    19    日
                  刑事第二庭  法      官  黃瑪玲
以上正本證明與原本無異。
如不服本判決應於收受本判決後10日內向本院提出上訴書狀，並
應敘述具體理由。如未敘述上訴理由者，應於上訴期間屆滿後20
日內向本院補提理由書狀（均須按他造當事人之人數附繕本）「
切勿逕送上級法院」。
                              書  記  官  黃玉秀
中    華    民    國    98    年    2    月    19    日
附錄法條
中華民國刑法第320條
(普通竊盜罪、竊佔罪)
意圖為自己或第三人不法之所有，而竊取他人之動產者，為竊盜
罪，處 5 年以下有期徒刑、拘役或 500 元以下罰金。
意圖為自己或第三人不法之利益，而竊佔他人之不動產者，依前
項之規定處斷。
前二項之未遂犯罰之。
中華民國刑法第321條
犯竊盜罪而有左列情形之一者，處 6 月以上、 5 年以下有期徒
刑：
一  於夜間侵入住宅或有人居住之建築物、船艦或隱匿其內而犯
    之者。
二  毀越門扇、牆垣或其他安全設備而犯之者。
三  攜帶兇器而犯之者。
四  結夥三人以上而犯之者。
五  乘火災、水災或其他災害之際而犯之者。
六  在車站或埠頭而犯之者。
前項之未遂犯罰之。
中華民國刑法第349條
收受贓物者，處 3 年以下有期徒刑、拘役或 500 元以下罰金。
搬運、寄藏、故買贓物或為牙保者，處 5 年以下有期徒刑、拘役
或科或併科 1 千元以下罰金。
因贓物變得之財物，以贓物論。


司法院資訊處製作；財團法人民間司法改革基金會備份。
